---
title: "Text mining with R - Instagram Data"
output: 
  flexdashboard::flex_dashboard:
    storyboard: true
    social: menu
    source: embed
---

```{r setup, include=FALSE}
library(flexdashboard)
`%>%` <- magrittr::`%>%`
source('01-Exploration.R')
```


Sidebar {.sidebar}
=====================================

### Contents

### [Text Mining with R Viz]()

Basic viz to start on text analyses


Viz-Board {.storyboard}
=========================================
### Ora vs Ziua saptamanii

```{r}
#Hour vs week day view
gg_datahw
```

***

Ora 20 este ora la care se inregistreaza cele mai multe like-uri.

### Ora 

```{r}
#Hour view
gg_datah
```

***

Ora 20 este ora la care se inregistreaza cele mai multe posturi.

### Ziua din saptamana 

```{r}
#Hour view
gg_dataw
```

***

Ziua saptamanii care este mai activa din pct de vedere Insta este sambata.


### Anul

```{r}
#Year view
gg_datay
```

***

Anul nu este relevant, deoarece nu avem suficiente date.

### WordCloud

```{r}
# view
library("RColorBrewer")
set.seed(1234)
wordcloud::wordcloud(words = words$word, freq = words$n, min.freq = 100,
          max.words=200, random.order=FALSE, rot.per=0.35, 
          colors=brewer.pal(8, "Dark2"))
```

***

Bucharest , Bucuresti si Romania sunt cele mai uzuale cuvinte.